【裁判字號】    93,上,199
【裁判日期】    950606
【裁判案由】    分割共有物
【裁判全文】
臺灣高等法院臺南分院民事判決           93年度上字第199號
上  訴  人酉○○○（即林加興之承受訴訟人）
視同上訴人丑 ○ ○（即－之承當訴訟人）
上列二人共同
訴訟代理人  蔡 弘 琳  律師
            蔡 進 欽  律師
            蘇 正 信  律師
視同上訴人戌 ○ ○  住台南市○區○○路111巷44號
          申 ○ ○  住台南市東區○○○○街31號
          亥 ○ ○  住台南市○區○○路111巷23號
          癸 ○ ○  住同上
          卯 ○ ○  住台南市東區崇善1089巷17號
          辰 ○ ○  住同上
          庚 ○ ○  住台南市○區○○路139巷51弄10號之
          戊○○○  住台南市○區○○路139巷51弄8號之8
          甲 ○ ○  住台南市○區○○路139巷34弄3號
          己 ○ ○  住台南市○區○○○路121號
          壬○○○  住台南市○區○○路139巷34弄17號
          乙 ○ ○  住台南市○區○○路139巷34弄11號
          丁 ○ ○  住台南市○區○○路139巷42號
          寅 ○ ○  住台南市○區○○路147巷3號
          子 ○ ○  住台南市○區○○路1089巷17號
上 列 一人
訴訟代理人  天 ○ ○  住同上
視同上訴人午 ○ ○  住台南縣歸仁鄉○○村○○○街28巷
          未 ○ ○  住台南縣歸仁鄉○○村○○○街28巷
          巳 ○ ○  住台南市○區○○街79巷25號
          丙 ○ ○  住台南市○區○○路139巷51弄10-9號
上 列 一人
訴訟代理人  地 ○ ○  住同上
被 上 訴人  辛 ○ ○  住台南縣新化鎮全興里竹子腳197號
上列當事人間請求分割共有物事件，上訴人對於中華民國93年9
月29日臺灣臺南地方法院第一審判決（91年度重訴字第619號）
提起上訴，經本院於95年5月23日言詞辯論終結，茲判決如下：
    主  文
原判決除確定部分外廢棄。
(一)、被上訴人與視同上訴人甲○○、乙○○、壬○○○、己○○
    、丁○○、寅○○、辰○○、卯○○、癸○○、亥○○、申
    ○○、巳○○、午○○、未○○、上訴人酉○○○、視同上
    訴人戌○○、子○○共有坐落台南市○區○○段135-1地號
    、面積88平方公尺土地；被上訴人與視同上訴人甲○○、乙
    ○○、壬○○○、己○○、丁○○、寅○○、辰○○、卯○
    ○、癸○○、亥○○、申○○、巳○○、午○○、未○○、
    上訴人酉○○○、視同上訴人戌○○、子○○、庚○○、丙
    ○○共有同段136-1地號、面積1平方公尺土地；被上訴人與
    視同上訴人甲○○、乙○○、壬○○○、己○○、丁○○、
    寅○○、辰○○、卯○○、癸○○、亥○○、申○○、巳○
    ○、午○○、未○○、上訴人酉○○○、視同上訴人戌○○
    、子○○、戊○○○、丙○○共有同段137-1地號面積28平
    方公尺土地應予變價分割，就其價金各按如附表(一)、(二)、(三)
    所示應有部分比例分配。
(二)、被上訴人辛○○與視同上訴人甲○○、乙○○、壬○○○、
    己○○、巳○○、午○○、未○○、丁○○、寅○○、上訴
    人酉○○○（即林加興之承受訴訟人）、視同上訴人子○○
    、丑○○共有坐落台南市○區○○段135地號面積119平方公
    尺土地，分割如附圖所示：
  編號A，面積100平方公尺，分歸上訴人酉○○○（即林加興
    之承受訴訟人）、視同上訴人丑○○、子○○，依序按所有
    權應有部分二十八分之四、二十八分之十九、二十八分之五
    保持共有。
  編號B，面積6平方公尺分歸視同上訴人寅○○、丁○○，按
    所有權應有部分各二分之一保持共有。
  編號C，面積10平方公尺，分歸視同上訴人未○○、午○○
    、巳○○，按所有權應有部分三分之一保持共有。
  編號D，面積3平方公尺，分歸視同上訴人己○○、壬○○○
    、乙○○、甲○○及被上訴人辛○○，按所有權應有部分各
    五分之一保持共有。
(三)、被上訴人辛○○與視同上訴人甲○○、乙○○、壬○○○、
    己○○、丁○○、寅○○、巳○○、午○○、未○○、上訴
    人酉○○○（即林加興之承受訴訟人）、視同上訴人子○○
    、丙○○、丑○○共有同段136地號面積109平方公尺土地分
    割如附圖所示：
  編號A1，面積58平方公尺，分歸上訴人酉○○○（即林加興
    之承受訴訟人）、視同上訴人丑○○、子○○，依序按所有
    權應有部分三六四分之一五二、三六四分之一九七、三六四
    分之十五保持共有。
  編號B1，面積9平方公尺分歸視同上訴人寅○○、丁○○，
    按所有權應有部分各二分之一保持共有。
  編號C1，面積19平方公尺，分歸視同上訴人未○○、午○○
    、巳○○，按所有權應有部分各三分之一保持共有。
  編號D1，面積20平方公尺，分歸視同上訴人己○○、壬○○
    ○、乙○○、甲○○及被上訴人辛○○，按所有權應有部分
    各五分之一保持共有。
  編號E1，面積3平方公尺，分歸視同上訴人丙○○所有。
(四)、被上訴人辛○○與視同上訴人甲○○、乙○○、壬○○○、
    己○○、丁○○、寅○○、巳○○、午○○、未○○、上訴
    人酉○○○（即林加興之承受訴訟人）、視同上訴人子○○
    、丙○○、丑○○共有同段137地號面積335平方公尺土地分
    割如附圖所示：
  編號A2，面積88平方公尺、編號A2-1，面積80平方公尺，分
    歸上訴人酉○○○（即林加興之承受訴訟人）、視同上訴人
    丑○○、子○○，依序按所有權應有部分三六四分之一五二
    、三六四分之一九七、三六四分之十五保持共有。
  編號B2，面積14平方公尺，分歸視同上訴人寅○○、丁○○
    ，按所有權應有部分各二分之一保持共有。
  編號C2，面積32平方公尺，分歸視同上訴人未○○、午○○
    、巳○○，按所有權應有部分各三分之一保持共有。
  編號D2，面積35平方公尺，分歸視同上訴人己○○、壬○○
    ○、乙○○、甲○○及被上訴人辛○○，按所有權應有部分
    各五分之一保持共有。
  編號E2，面積86平方公尺，分歸視同上訴人丙○○所有。
(五)、視同上訴人丑○○、子○○、寅○○、丁○○、未○○、午
    ○○、巳○○，各應補償上訴人酉○○○、視同上訴人己○
    ○、壬○○○、乙○○、甲○○、被上訴人辛○○、視同上
    訴人丙○○如附表七配賦表所示之金額。
(六)、第一審（確定部分除外）及第二審訴訟費用由上訴人酉○○
    ○（即林加興之承受訴訟人）、視同上訴人子○○、丑○○
    負擔百分之六十；由視同上訴人寅○○、丁○○負擔百分之
    四；由視同上訴人未○○、午○○、巳○○負擔百分之九；
    由視同上訴人己○○、壬○○○、乙○○、甲○○及被上訴
    人辛○○負擔百分之十一；由上訴人丙○○負擔百分之十六
    。
    事實及理由
壹、程序方面：
一、本件為請求分割共有物之訴，乃固有必要共同訴訟，其訴訟
    標的對於共同訴訟之各人必須合一確定，雖僅有林加興（已
    死亡，系爭土地僅酉○○○繼承並已辦理繼承登記及由其聲
    明承受訴訟，本院另以95年聲字第13號裁定准其承受訴訟在
    案）提起上訴，然依民事訴訟法第56條第1項第1款之規定，
    其上訴效力及於同造之戌○○、申○○、亥○○、癸○○、
    卯○○、辰○○、庚○○、戊○○○、丑○○、甲○○、己
    ○○、壬○○○、乙○○、丁○○、寅○○、子○○、午○
    ○、未○○、巳○○、丙○○等20人，爰將渠等併列為上訴
    人，先予敘明。
二、按訴訟繫屬中為訴訟標的之法律關係雖移轉於第三人，於訴
    訟無影響。但第三人如經兩造同意，得聲請代當事人承當訴
    訟。前項但書情形僅他造不同意者，移轉之當事人或第三人
    得聲請法院以裁定許第三人承當訴訟。89年2月9日修正公布
    之民事訴訟法第254條第1、2項定有明文。查本件被上訴人
    於原審請求分割兩造共有坐落台南市○區○○段（下同）13
    5地號面積207平方公尺、136地號面積110平方公尺、137地
    號面積363平方公尺。嗣於92年5月1日前開三筆土地逕為分
    割為135、135-1、136、136-1、137、137-1六筆土地（各共
    有人同附表(一)-(六)所示）。其中135、136、137地號之原有人
    戌○○、申○○、亥○○、癸○○、卯○○、辰○○及136
    號之共同人庚○○，並137號之共有人戊○○○將其等之應
    有部分移轉登記予丑○○此有土地登記簿謄本在卷可稽（見
    本院卷(二)第10、14、18頁），丑○○並於94年3月21日依上
    開法條規定聲請代原共有人戌○○等8人承當135號、136號
    及137號土地分割訴訟，業經本院准許在案，有本院95年聲
    字第13號裁定可按。另135-1、136-1、137-1號土地之共有
    人亥○○、癸○○及137-1號一之共有人戊○○○雖其各該
    土地之應有部分移轉登記予台南市政府，但台南市政府未聲
    請承當訴訟，是於亥○○、癸○○及戊○○○有關135-1、1
    36-1、137-1之分割訴訟並無影響，附此敘明。
三、視同上訴人戌○○、申○○、亥○○、癸○○、卯○○、辰
    ○○、庚○○、戊○○○、甲○○、己○○、壬○○○、乙
    ○○、丁○○、子○○、午○○、未○○、巳○○、丙○○
    及被上訴人辛○○經合法通知，無正當理由均未於最後言詞
    辯論期日到場，核無民事訴訟法第386條所列各款情形，爰
    依上訴人酉○○○、丑○○、寅○○之聲請，由其一造辯論
    而為判決，併予敘明。
貳、實體方面：
一、本件被上訴人主張：135、136、137及135-1、136-1、137-1
    地號土地，為兩造所共有，各共有人及其應有部分詳如附表
    (一)至附表(六)。上開土地地目為建，並無不能分割之情形，兩
    造間亦無不分割之約定，惟因上開地號土地全體共有人迄今
    無法協議達成分割，爰依民法第824條規定，訴請裁判變價
    分割等情。（按被上訴人於原審另請求分割1267、1268、12
    69號土地，經原審判決後，各該共有人對此部分均未聲明不
    服，已告確定）。
二、上訴人則以：同意分割，但不宜變價分割等語資為抗辯。
三、按除因物之使用目的不能分割或契約訂有不分割之期限者，
    各共有人得隨時請求分割。又共有物之分割方法，依共有人
    協議之方法行之，分割方法不能協議者，法院得依任何共有
    人之聲請，以原物分配於各共有人，或變賣共有物，以價金
    分配於各共有人。民法第823條第1項、824條第1項及同條第
    2項第1款、第2款分別定有明文。查系爭135、136、137及13
    5-1、136-1、137-1地號土地，為兩造所共有，各共有人及
    其應有部分詳如附表(一)至附表(六)。上開土地地目為建，並無
    不能分割之情形，兩造間亦無不分割之約定，茲因上開地號
    土地全體共有人迄今無法協議達成分割，被上訴人依民法第
    823條第1項之規定，訴請裁判分割系爭土地，即無不合。雖
    上訴人酉○○○抗辯系爭135-1、136-1、137-1號土地已經
    台南市政府計畫設置道路辦理徵收中，依法自不得分割云云
    。然查135-1等三筆土地，雖為計劃道路用地，固有台南市
    政府93年12月23日南市都計字第09316075700號函及地籍套
    繪圖在卷可稽（見本院卷127-128頁），但各該土地之地
    目仍為建，且未公告徵收，非不得分割，上訴人酉○○○此
    部分之抗辯，尚非可取。
四、次按繼承人得隨時請求分割遺產。但法律另有規定或契約另
    有訂定者，不在此限。公同共有物分割之方法，除法律另有
    規定外，應依關於共有物分割之規定，民法第1164條、第83
    0條第2項分別定有明文。上開條文所稱繼承人「得隨時請求
    分割遺產」，依同法第829條及第830條第1項規定觀之，自
    應解為包含請求終止公同共有關係在內，俾繼承人之公同共
    有關係歸於消滅而成為分別共有，始不致與同法第829條所
    定之旨趣相左，庶不失繼承人得隨時請求分割遺產之立法本
    旨（最高法院93年度台上字第2609號判決要旨參照）。茲查
    ，被上訴人主張其與視同上訴人甲○○、乙○○、壬○○○
    、己○○、丁○○、寅○○等七人就系爭六筆土地公同共有
    部分，原係渠等母親林秀金所有，林秀金於88年2月20日死
    亡後，由被上訴人與視同上訴人甲○○、乙○○、壬○○○
    、己○○、丁○○、寅○○等人繼承之事實，業據提出土地
    登記謄本、戶籍謄本、繼承系統表為證（見原審卷(二)第264-
    269頁），並為視同上訴人甲○○、乙○○、壬○○○、己
    ○○、丁○○、寅○○所不爭執，被上訴人此部分之主張，
    亦堪信為真實。而被上訴人於訴訟中主張終止該部分之公同
    共有關係，改為分別共有關係，其他公同共有人即視同上訴
    人甲○○、乙○○、壬○○○、己○○、丁○○、寅○○亦
    均表示同意終止該部分之公同共有關係，則該部分之公同共
    有關係，自得變更為分別共有。被上訴人與上訴人甲○○、
    乙○○、壬○○○、己○○、丁○○、寅○○為林秀金之子
    女，應繼分均為七分之一，是上開公同共有關係終止後，被
    上訴人及上訴人己○○、壬○○○、乙○○、甲○○、丁○
    ○、寅○○等七人就系爭135、135-1地號土地應有部分各為
    21分之1，系爭136、136-1、137、137-1地號土地應有部分
    各為70分之1。
五、本件兩造對分割方法既有爭議，是本件所應審究者，厥為如
    何分割始為適當，茲分述如下：
（一）查由係爭土地逕為分割後之135-1地號、136-1地號、137
      -1地號三筆土地，為計劃道路用地，有如前述，且該三筆
      土地面積分別僅為88平方公尺、1平方公尺、28平方公尺
      且共同人各達18人、20人，不宜原物分割。是本院審酌上
      情，認予以變價分割，將所得價金各按附表(一)、(二)、(三)所
      示應有部分比例分配予各共有人為宜。
（二）又按分割共有物之訴，係就有共有關係之共有物，以消滅
      共有關係為目的，予以分割，使共有人就共有物之一部分
      單獨取得所有權之形成訴訟。兩筆土地之共有人及應有部
      分若非全部相同者，除經共有人全體同意外，法院不能任
      意予以合併分割（最高法院91年度台上字第728號判決參
      照）。又按共有人不同之數宗土地，雖不得予以合併分割
      （最高法院73年度台上字第73號、同年度台上字第224號
      、89年台上字第224號判決參照）。但仍可逐筆分割，而
      合併考量，以達各筆土地之共有人得合併使用，以達不違
      反合併分割之旨，並發揮土地最高經濟效益之目的。再者
      ，共有物分割之方法，須先就原物分配，於原物分配有困
      難時，則予變賣，以價金分配於各共有人，最高法院51年
      台上字第271號著有判例參照。查系爭第135、136、137地
      號之土地，除少部分空地外，大部分均已由各共有人建築
      房屋、地上物，作為生活起居、營業用途，此有台南市東
      南地政事務所土地複丈成果圖乙份及本院於94年5月20日
      勘驗筆錄在卷可稽（見本院卷(二)第56頁）；而該三筆土地
      原共有人雖達18-20人之多，但其中戌○○等八人已移轉
      其應有部分予丑○○（酉○○○之子）所有之情事。且透
      過部分共有人保持共有將三筆土地以逐筆分割，但可合併
      使用之方式，以達土地之最高利用價值，是系爭土地並無
      原物分配顯有困難之情形。本院審酌上情，及上訴人酉○
      ○○、丑○○、子○○；寅○○、丁○○；未○○、午○
      ○、巳○○；己○○、壬○○○、乙○○、甲○○及被上
      訴人辛○○，均願各保持共有，認採如附圖所示之逐筆土
      地原物分割之方法，不但各分得人可因各筆土地之合併使
      用，且均臨計劃道路，而可供建築，可發揮土地最大利用
      價值，且全體共有人亦無反對該分割之方法者（見本院卷
      第93-112頁、第148頁、第175頁），爰採如附圖所示之
      方案分割系爭第135、136、137地號土地。
六、再按法院裁判分割共有物，除應斟酌各共有人之利害關係，
    及共有物之性質外，尚應斟酌共有物之價格，倘共有人中有
    不能按其應有部分受分配，或所受分配之不動產，其價格不
    相當時，法院非不得命以金錢補償之。最高法院著有57年台
    上字第2117號判例足供參照。又以原物為分配時，如共有人
    中有不能按其應有部分受分配者，得以金錢補償之，民法第
    824條第3項定有明文。又共有物之原物分割，依民法第825
    條規定觀之，係各共有人就存在於共有物全部之應有部分互
    相移轉，使各共有人取得各自所分得部分之單獨所有權。故
    原物分割而應以金錢為補償者，倘分得價值較高及分得價值
    較低之共有人均為多數時，該每一分得價值較高之共有人即
    應就其補償金額對於分得價值較低之共有人全體為補償，並
    依各該短少部分之比例，定其給付金額，方符共有物原物分
    割為共有物應有部分互相移轉之本旨，並經最高法院著有85
    年台上字第2676號判例可資參照。查：
（一）兩造依如附圖所示之分割方案，為遷就土地利用之經濟價
      值及其上房屋現況，部分共有人固然得以十足分割，然仍
      有部分共有人則分配不足，或分配超出原應有部分比例，
      且各共有人分得土地之形狀、面臨道路之位置、面寬均不
      相同。準此，兩造各自所分得土地之經濟效益及其價值既
      有差別，即有無法按其應有部分受分配情形，揆諸上開說
      明，自有以金錢補償必要，視同上訴人寅○○、未○○，
      巳○○主張其不願補償他人云云，自無足取。
（二）又本院囑託華聲企業發展鑑定顧問有限公司公證鑑定研究
      室鑑價結果，鑑定人參酌鄰近土地價值，並審酌里鄰環境
      、交通情況、公共設施、發展潛力、面積大小、地形地勢
      、臨路之寬度、深度、情況，及使用效益等影響價格之因
      素，逐筆試算本判決附圖方案之各土地價值如附表(七)六所
      示乙節，有該公司公證鑑定研究室於94年11月21日（九四
      ）南文字第12645號函檢送之鑑定報告書在卷（見本院卷
      (二)第119頁─鑑定書外放）可參。茲查，上開鑑定人據以
      鑑定之參酌數據明確，其鑑定亦無何違反技術法規或與經
      驗法則相違背之情事等其他一切情狀，堪認上開鑑定結果
      應可信採。
（三）基上，系爭土地之總價值為21,534,952元，經與各共有人
      之原持分土地及受分配土地價值換算結果，其中酉○○○
      （即林加興承受訴訟人）原持分土地價值為4,592,509元
      ，受分配土地價值為4,179,366元，減少413,143元；己○
      ○、壬○○○、乙○○、甲○○、辛○○原持分土地價值
      均為461,993元，受分配土地價值為438,631元，減少23,3
      62元；丙○○原持分價值3,946,801元，受分配土地價值
      為3,365,357元，減少581,444元；另丑○○原持分土地價
      值7,016,248元，受分配土地價值為7,340,066元，增加32
      3,818元；子○○原持分土地價值為808,295元，受分配土
      地價值為1,053,838元，增加245,543元；寅○○、丁○○
      原持分土地價值均為461,993元，受分配土地價值為548,2
      89元，增加86,296元，未○○原持分土地價值645,716元
      ，受分配土地價值為769,116元，增加123,400元，午○○
      、巳○○原持分土地價值均為645,716元，受分配土地價
      值為768,738元，增加123,022元（元以下四捨五入，且因
      金額與各共有人應有部分比例無法除盡緣故，逕予微調結
      果，相同應有部分比例之共有人之上開計算數額略有不同
      ）。
（四）綜上，本院審酌兩造之利益及注意各取得部分之經濟效益
      ，並兼顧系爭土地建地性質之社會利益，基於公平原則，
      以本判決附圖所示之方法予以分割。並就各共有人分得之
      土地，其價格差異，應如何命分得價格高之土地共有人以
      金錢補償分得價格低之土地共有人，方屬公平乙節，及原
      物分割而應以金錢為補償者，倘分得價值較高及分得價值
      較低之共有人均為多數時，該每一分得價值較高之共有人
      即應就其補償金額對於分得價值較低之共有人全體為補償
      ，並依各該短少部分之比例，定其給付金額，因認各共有
      人間應提出補償及應受補償之人與金額如附表(七)所示。
七、綜上所述，被上訴人主張系爭135、135-1、136、136-1、13
    7、137-1地號土地，兩造並無不分割之特約，又無不能分割
    之情事，自屬可信；則被上訴人訴請裁判分割系爭土地，並
    無不合。原審認上開土地當事人分得土地之面積過小，顯然
    不能作何用途，徒然減損系爭土地之經濟效用，故不能原物
    分割，應予以變價分割之分割方法，即無可維持，上訴意旨
    ，指摘原判決不當，求為廢棄改判，為有理由，自應由本院
    將原判決（確定部分除外）予以廢棄，並改判如主文第(一)至
    (五)項所示。
八、本件事證已臻明確，兩造其餘攻擊防禦方法及證據資料，於
    本件判決結果不生影響，爰毋庸一一論列。
九、又按因共有物分割、經界或其他性質上類似之事件涉訟，由
    敗訴當事人負擔訴訟費用顯失公平者，法院得酌量情形，命
    勝訴之當事人負擔其一部。民事訴訟法第80條之1定有明文
    。本院依此規定，酌量135-1~137-1土地面積極小，且屬計
    劃道路，加諸共有人眾多，而予以變價分割，及原物分割13
    5、136、137號土地等情形，爰依上開規定命勝訴之上訴人
    酉○○○（即林加興之承受訴訟人）、視同上訴人子○○、
    丑○○；寅○○、丁○○、未○○、午○○、巳○○、己○
    ○、壬○○○、乙○○、甲○○、丙○○負擔其一部。爰就
    訴訟費用之負擔判決如主文第(六)項所示。
十、據上論結，本件上訴為有理由，依民事訴訟法第385條第1項
    前段、第463條、第450條、第80條之1、第85條第1項但書，
    判決如主文。
中    華    民    國     95    年    6   月    6     日
                      民事第二庭  審判長法  官  丁振昌
                                        法  官  吳上康
                                        法  官  李素靖
上為正本係照原本作成。
如對本判決上訴，須於判決送達後20日內向本院提出上訴狀，未
表明上訴理由者，應於上訴後20日內，向本院提出理由書（須附
繕本）。
中    華    民    國     95    年     6   月    12    日
                                        書記官  林鈴香
                                                    Ｊ
附表(一)：135-1（88平方公尺）
┌──┬─────┬───────────────┐
│編號│姓  名    │ 應  有  部  分  比  例       │
├──┼─────┼───────────────┤
│1   │寅○○    │原公同共有1/3                 │
│    │丁○○    │（變賣各分配1/21之價金）      │
│    │己○○    │                              │
│    │壬○○○  │                              │
│    │乙○○    │                              │
│    │甲○○    │                              │
│    │辛○○    │                              │
├──┼─────┼───────────────┤
│2   │子○○    │1/12                          │
├──┼─────┼───────────────┤
│3   │戌○○    │1/12                          │
├──┼─────┼───────────────┤
│4   │酉○○○  │1/15                          │
├──┼─────┼───────────────┤
│5   │午○○    │1/15                          │
├──┼─────┼───────────────┤
│6   │巳○○    │1/15                          │
├──┼─────┼───────────────┤
│7   │未○○    │1/15                          │
├──┼─────┼───────────────┤
│8   │申○○    │1/15                          │
├──┼─────┼───────────────┤
│9   │亥○○    │1/24                          │
├──┼─────┼───────────────┤
│10  │癸○○    │1/24                          │
├──┼─────┼───────────────┤
│11  │卯○○    │1/24                          │
├──┼─────┼───────────────┤
│12  │辰○○    │1/24                          │
└──┴─────┴───────────────┘
附表(二)：136-1（1平方公尺）
┌──┬─────┬───────────────┐
│編號│姓  名    │ 應  有  部  分  比  例       │
├──┼─────┼───────────────┤
│1   │寅○○    │公同共有1/10                  │
│    │丁○○    │（變賣各分配1/70之價金）      │
│    │己○○    │                              │
│    │壬○○○  │                              │
│    │乙○○    │                              │
│    │甲○○    │                              │
│    │辛○○    │                              │
├──┼─────┼───────────────┤
│2   │子○○    │1/40                          │
├──┼─────┼───────────────┤
│3   │戌○○    │1/40                          │
├──┼─────┼───────────────┤
│4   │酉○○○  │19/75                         │
├──┼─────┼───────────────┤
│5   │午○○    │1/50                          │
├──┼─────┼───────────────┤
│6   │巳○○    │1/50                          │
├──┼─────┼───────────────┤
│7   │未○○    │1/50                          │
├──┼─────┼───────────────┤
│8   │申○○    │1/50                          │
├──┼─────┼───────────────┤
│9   │亥○○    │1/80                          │
├──┼─────┼───────────────┤
│10  │癸○○    │1/80                          │
├──┼─────┼───────────────┤
│11  │卯○○    │1/80                          │
├──┼─────┼───────────────┤
│12  │辰○○    │1/80                          │
├──┼─────┼───────────────┤
│13  │丙○○    │7/30                          │
├──┼─────┼───────────────┤
│14  │庚○○    │7/30                          │
└──┴─────┴───────────────┘
附表(三)：137-1（28平方公尺）
┌──┬─────┬───────────────┐
│編號│姓  名    │ 應  有  部  分  比  例       │
├──┼─────┼───────────────┤
│1   │寅○○    │公同共有1/10                  │
│    │丁○○    │（變賣各分配1/70之價金）      │
│    │己○○    │                              │
│    │壬○○○  │                              │
│    │乙○○    │                              │
│    │甲○○    │                              │
│    │辛○○    │                              │
├──┼─────┼───────────────┤
│2   │子○○    │1/40                          │
├──┼─────┼───────────────┤
│3   │戌○○    │1/40                          │
├──┼─────┼───────────────┤
│4   │酉○○○  │19/75                         │
├──┼─────┼───────────────┤
│5   │午○○    │1/50                          │
├──┼─────┼───────────────┤
│6   │巳○○    │1/50                          │
├──┼─────┼───────────────┤
│7   │未○○    │1/50                          │
├──┼─────┼───────────────┤
│8   │申○○    │1/50                          │
├──┼─────┼───────────────┤
│9   │亥○○    │1/80                          │
├──┼─────┼───────────────┤
│10  │癸○○    │1/80                          │
├──┼─────┼───────────────┤
│11  │卯○○    │1/80                          │
├──┼─────┼───────────────┤
│12  │辰○○    │1/80                          │
├──┼─────┼───────────────┤
│13  │丙○○    │7/30                          │
├──┼─────┼───────────────┤
│14  │戊○○○  │7/30                          │
└──┴─────┴───────────────┘
附表(四)：135（119平方公尺）
┌──┬─────┬─────┬───┬────┬────┐
│編號│姓  名    │應有部分比│面積  │分割面積│增減面積│
│    │          │例        │（㎡）│ （㎡） │        │
├──┼─────┼─────┼───┼────┼────┤
│A   │酉○○○  │1/15      │      │        │        │
│    │丑○○    │19/60     │56    │  100   │ +44    │
│    │子○○    │1/12      │      │        │        │
├──┼─────┼─────┼───┼────┼────┤
│B   │寅○○    │1/21(1/3) │11    │   6    │ －5    │
│    │丁○○    │1/21(1/3) │      │        │        │
├──┼─────┼─────┼───┼────┼────┤
│C   │午○○    │1/15      │      │        │        │
│    │巳○○    │1/15      │ 24   │  10    │ －14   │
│    │未○○    │1/15      │      │        │        │
├──┼─────┼─────┼───┼────┼────┤
│D   │己○○    │1/21(1/3) │      │        │        │
│    │壬○○○  │1/21(1/3) │28    │3       │－25    │
│    │乙○○    │1/21(1/3) │      │        │        │
│    │甲○○    │1/21(1/3) │      │        │        │
│    │辛○○    │1/21(1/3) │      │        │        │
└──┴─────┴─────┴───┴────┴────┘
附表(五)：136（109平方公尺）
┌──┬─────┬────┬───┬────┬────┐
│編號│姓  名    │應有部分│面積  │分割面積│增減面積│
│    │          │比例    │（㎡）│ （㎡） │        │
├──┼─────┼────┼───┼────┼────┤
│A1  │酉○○○  │19/75   │      │        │        │
│    │丑○○    │197/600 │67    │  58    │ －9    │
│    │子○○    │1/40    │      │        │        │
├──┼─────┼────┼───┼────┼────┤
│B1  │寅○○    │1/70    │3     │  9     │ ＋6    │
│    │丁○○    │ 1/70   │      │        │        │
│    │          │（原公同│      │        │        │
│    │          │共有1/10│      │        │        │
│    │          │ ）     │      │        │        │
├──┼─────┼────┼───┼────┼────┤
│C1  │午○○    │1/50    │      │        │        │
│    │巳○○    │1/50    │ 6    │  19    │ ＋13   │
│    │未○○    │1/50    │      │        │        │
├──┼─────┼────┼───┼────┼────┤
│D1  │己○○    │1/70    │      │        │        │
│    │壬○○○  │1/70    │ 7    │  20    │＋13    │
│    │乙○○    │1/70    │      │        │        │
│    │甲○○    │1/70    │      │        │        │
│    │辛○○    │1/70    │      │        │        │
│    │          │（原公同│      │        │        │
│    │          │共有1/10│      │        │        │
│    │          │）      │      │        │        │
├──┼─────┼────┼───┼────┼────┤
│E1  │丙○○    │7/30    │ 26   │  3     │－23    │
└──┴─────┴────┴───┴────┴────┘
附表(六)：137（335平方公尺）
┌──┬─────┬────┬───┬────┬────┐
│編號│姓  名    │應有部分│面積  │分割面積│增減面積│
│    │          │比例    │（㎡）│ （㎡） │        │
├──┼─────┼────┼───┼────┼────┤
│A2  │酉○○○  │19/75   │      │A2:88   │        │
│    │丑○○    │197/600 │203   │        │ －35   │
│A2-1│子○○    │1/40    │      │A2-1：80│        │
├──┼─────┼────┼───┼────┼────┤
│B2  │寅○○    │1/70    │10    │  14    │ ＋4    │
│    │丁○○    │1/70    │      │        │        │
│    │          │（原公同│      │        │        │
│    │          │共有1/10│      │        │        │
│    │          │）      │      │        │        │
├──┼─────┼────┼───┼────┼────┤
│C2  │午○○    │1/50    │      │        │        │
│    │巳○○    │1/50    │ 20   │  32    │ ＋12   │
│    │未○○    │1/50    │      │        │        │
├──┼─────┼────┼───┼────┼────┤
│D2  │己○○    │1/70    │      │        │        │
│    │壬○○○  │1/70    │ 24   │  35    │ ＋11   │
│    │乙○○    │1/70    │      │        │        │
│    │甲○○    │1/70    │      │        │        │
│    │辛○○    │1/70    │      │        │        │
│    │          │（原公同│      │        │        │
│    │          │共有1/10│      │        │        │
│    │          │）      │      │        │        │
├──┼─────┼────┼───┼────┼────┤
│E2  │丙○○    │7/30    │ 78   │  86    │ ＋8    │
└──┴─────┴────┴───┴────┴────┘


司法院資訊處製作；財團法人民間司法改革基金會備份。
